【裁判字號】    97,易,1423
【裁判日期】    970616
【裁判案由】    竊盜
【裁判全文】
臺灣板橋地方法院刑事判決              97年度易字第1423號
公  訴  人  臺灣板橋地方法院檢察署檢察官
被      告  甲○○
                    （現另案在臺灣新店戒治所強制戒治中）
上列被告因竊盜案件，經檢察官提起公訴（九十六年度偵緝字第
二三四０號），本院判決如下：
    主  文
甲○○共同攜帶兇器毀壞門扇竊盜，累犯，處有期徒刑壹年肆月
，減為有期徒刑捌月。扣案之螺絲起子壹支沒收。
    事  實
一、甲○○前曾有違反麻醉藥品管理條例、軍法逃亡及多次竊盜
    前科，復於民國八十八年間因竊盜案件，經臺灣桃園地方法
    院判處有期徒刑一年確定；再於八十九年間因竊盜案件，經
    臺灣高等法院以八十九年度上易字第二六二八號判處有期徒
    刑一年四月，並應於刑之執行前，令入勞動場所強制工作三
    年確定，上開二案經接續執行，於九十三年十月二十八日假
    釋出監付保護管束，於九十四年一月二日假釋期滿執行完畢
    （以上犯罪在本案構成累犯）；再因於九十五年十二月十日
    間犯竊盜罪，經臺灣桃園地方法院以九十六年度桃簡字第一
    號判處有期徒刑五月，嗣經裁定減刑為有期徒刑二月又十五
    日；又因於九十五年十二月二十七日犯竊盜罪，經同上法院
    以九十七年度審易字第二二號判處有期徒刑一年，減為有期
    徒刑六月確定（上開二罪均尚未執行）。詎猶不知悔改，與
    真實姓名年籍不詳自稱「陳志偉」之成年男子，基於共同意
    圖為自己不法所有之犯意聯絡，由甲○○先於九十五年十二
    月十五日，在桃園縣桃園市○○○街三巷一號二樓前，向不
    知情之康漢文（另案為不起訴處分）借用車牌號碼5D-8780
    號自用小客車作為代步使用後，於九十六年一月二十五日十
    六時三十分至十七時三十分許間之某時（起訴書誤載為十七
    時四十分許之夜間），由甲○○駕駛前開自用小客車搭載「
    陳志偉」至乙○○位於臺北縣三重市○○○路九五巷三號二
    樓之住處，趁屋內無人之機會，推由其中一人持客觀上足以
    傷害人之生命、身體可供兇器使用之螺絲起子一支，破壞乙
    ○○上開住處之大門門鎖（該門鎖係構成門之一部分），而
    毀壞門扇侵入乙○○之上開住處內（無故侵入住宅部分未據
    告訴），共同竊取乙○○及其家人所有之信用卡二張、金融
    卡一張、電腦主機一臺、液晶電視三十二吋一臺、珍珠K 金
    戒指一只、玉手鍊一只、18K 金戒指一只、手錶一只、皮夾
    一個等物，得手後將上開物品置放於前開自用小客車內，旋
    即駕車逃離現場。嗣乙○○返家後發現遭竊後報警處理，經
    警調閱監視錄影畫面後循線追查，於九十六年二月八日四時
    許，在康漢文位於桃園縣桃園市○○路四五五巷十三弄六號
    二樓住處，扣得甲○○與「陳志偉」遺留在上開自小客車內
    以紅色背包所裝之鋸子、螺絲起子、鉗子、霸王鎖各一支，
    及上開乙○○遭竊之電腦主機一臺（業經發還乙○○），始
    悉上情。
二、案經臺北縣政府警察局三重分局報告臺灣板橋地方法院檢察
    署檢察官偵查起訴。
    理  由
一、訊據被告甲○○固不諱有於前揭時地有以上開自小客車搭載
    「陳志偉」等情，惟矢口否認有何竊盜犯行，辯稱：伊當日
    只是在樓下等「陳志偉」，並沒有上樓，「陳志偉」只有搬
    一台電視上車，並沒有搬電腦主機，伊是因為要幫忙開車門
    才會幫忙搬電視，「陳志偉」是說要幫他阿姨將電視機載回
    桃園家中去修理，而在上開自小客車內所遺留之電腦主機並
    非去上開地點載的，那天車上原本就有三臺電腦主機，後來
    到桃園時，我們就直接我們直接把電視搬到「陳志偉」家中
    ，而放螺絲起子等工具的紅色背包是「陳志偉」的，伊不知
    道他為何放在車上不拿走，而伊也不知道「陳志偉」的真實
    年籍資料云云。然查：
  (一)前揭事實，業據證人即被害人乙○○在警詢時及偵查中證述
    綦詳，其在警詢時證稱：伊係於九十六年一月二十五日十七
    時三十分許下班返家時，發現上開住處之大門門鎖遭人破壞
    進入行竊，伊兒子係於同日十六時三十分許最後離開家中的
    ，伊共失竊信用卡二張、金融卡一張、電腦主機一臺、液晶
    電視三十二吋一臺、珍珠K 金戒指一只、玉手鍊一只、18K
    金戒指一只、手錶一只、皮夾一個等物，損失約新臺幣（下
    同）十萬元，經警方調閱監視錄影畫面，有側錄到二名男子
    駕駛車號5D-8780 號自小客車，在伊住處樓下搬運液晶電視
    及電腦主機，伊可以確認上開液晶電視及電腦主機都是伊遭
    竊之財物，而經警方在上開自小客車車主康漢文處所扣得之
    電腦主機一台，確實是伊失竊的沒錯等語；在偵查中並證稱
    ：伊住處鐵門門鎖被撬開，歹徒好像是用十字起子強行撬開
    門，鎖伊有看過監視錄影內容，是先看到背紅色背包之男子
    拿電腦出去被拍到，另外有拍到被告和上開男子搬電視到一
    台馬自達車上，但監視錄影帶警方要去調閱時，里長說已經
    洗掉了等語。此外，復有被害人乙○○具領回上開電腦主機
    之贓物認領單一紙在卷可查。參互以觀，顯見被告辯稱僅有
    搬運電視機至上開自小客車上云云，委不足採。
  (二)又查，依卷附監視錄影翻拍照片六幀可知，案發當日確係由
    被告駕駛車號5D-8780 號自小客車搭載另名身背紅色背包之
    男子共同至被害人上開住處行竊，且經核亦與證人即上開自
    小客車車主康漢文在警詢及偵查中證稱：伊有於九十五年十
    二月十五日將上開自小客車借予被告，但遲未歸還，於九十
    六年一月二十七日因遭拖吊由被告之女友通知伊自行至拖吊
    場領回，而監視畫面中之駕駛人即係被告，後來伊領回車輛
    時，車內後座有一只紅色背包，內有鋸子、起子、鉗子、霸
    王鎖各一把及電腦主機一台，後來伊就拿回家，想等被告前
    來處理，被告於同月二十八日有傳一封簡訊給伊，內容為「
    漢文，很抱歉，車子竟然在這種情況下還給你，我知道說什
    麼都是多餘的，車上有一些別人的東西，需要拿還人，我會
    叫小芷把鑰匙拿給你，順便把車上的東西拿回來，好嗎？」
    等語之情節相符，此外，復有扣案之紅色背包內所裝放之鋸
    子、螺絲起子、鉗子、霸王鎖各一支足資佐證。再參以被告
    對於「陳志偉」之真實年籍資料均不知悉，且其自身前已有
    多次竊盜前科，對於至他人住處所搬運之物品來源究竟為何
    ，自應更為謹慎求證，焉有可能因「陳志偉」之邀約即擅自
    去搬運他人之物品，顯見被告應係與「陳志偉」共同行竊；
    又被告在偵查中雖供稱「陳志偉」所使用之電話為00000000
    00號云云，然經查上開行動電話之申請人為吳勇奮，有台灣
    大哥大股份有限公司基本資料查詢一紙在卷可按，而被告另
    因於九十五年十二月二十七日與吳勇奮共同至臺中縣東勢鎮
    ○○路三八號之服飾店行竊，該部分所涉犯之竊盜罪，並經
    臺灣桃園地方法院以九十七年度審易字第二二號判處罪刑在
    案，有上開案件宣示判決筆錄一份在卷可查，則被告所供述
    之「陳志偉」是否即係吳勇奮，即非無疑，然此部分尚待檢
    察官另行偵究，益顯見被告對本件竊盜共犯之真實身分有所
    隱瞞，其所述不足採信。
  (三)綜上所述，被告前開辯解，顯係事後避就卸責之詞，委不足
    採，本件事證明確，被告前開竊盜犯行洵堪認定，應予依法
    論科。
二、按刑法第三百二十一條第一項第二款所謂「門扇」，係指門
    戶、窗扇等阻隔出入之設備而言，查被告破壞被害人乙○○
    住處鐵門門鎖進入屋內行竊，其毀壞行為自符合該款所稱「
    門扇」。又按刑法第三百二十一條第一項第三款之攜帶兇器
    竊盜罪，係以行為人攜帶兇器為其加重條件，此所謂兇器，
    其種類並無限制，凡客觀上足對人之生命、身體、安全構成
    威脅，具有危險性之兇器均屬之，且祗須行竊時攜帶此種具
    有危險性之兇器為已足，並不以攜帶之初有行兇之意圖為必
    要（最高法院七十九年度臺上字第五二五三號判例參照）。
    查
    本件被告與其共犯「陳志偉」於行竊時所攜帶紅色背包內裝
    有鋸子、螺絲起子、鉗子、霸王鎖各一支，上開物品均為金
    屬材質，質地堅硬，客觀上乃足以傷害人之生命、身體，無
    論被告主觀上是否旨在行兇抑或僅便利行竊，然在客觀上顯
    可傷害人體具有行兇之危險性，自屬兇器之一種，是被告所
    為，自亦成立該款之攜帶兇器。核被告所為，係犯刑法第三
    百二十一條第一項第二款、第三款之攜帶兇器毀壞門扇竊盜
    罪。至起訴書雖認被告同時涉犯同條項第一款之夜間侵入住
    宅竊盜罪，惟本件被告行竊時間為九十六年一月二十五日十
    六時三十分至十七時三十分間之某時，尚難認已屬日沒後行
    竊，而此部分業經蒞庭檢察官予以更正並刪除該部分法條，
    附此敘明。又被告與另名真實姓名年籍不詳自稱「陳志偉」
    之成年男子間，有犯意聯絡及行為分擔，均為共同正犯。末
    查，被告前受有如事實欄第一項所載之犯罪科刑暨執行情形
    ，有臺灣高等法院被告前案紀錄表一份在卷可憑，其受有期
    徒刑之執行完畢後，五年以內故意再犯本件有期徒刑以上之
    罪，為累犯，應依刑法第四十七條第一項之規定加重其刑。
    爰審酌被告前已有多次竊盜前科，當知竊盜行為之違法性及
    可罰性，詎其不思悔悟，竟攜帶兇器侵入被害人住處行竊，
    對被害人之生命、財產安全造成極大威脅，惡性非輕，並參
    酌其所竊得之財物價值達十萬元，且犯後否認犯行，態度難
    認良好等一切情狀，量處如主文所示之刑。又本件被告其犯
    罪時間係在九十六年四月二十四日以前，合於中華民國九十
    六年罪犯減刑條例第二條第一項第三款之規定，且係於該條
    例施行後即九十六年七月二十七日始在偵查中經檢察官發布
    通緝，於同年八月三日經警緝獲到案，是自非屬同條例第五
    條規定所稱不得減刑之情形，是併依上開減刑條例規定予以
    減刑。至扣案之螺絲起子一支，係共犯「陳志偉」所有供行
    竊所用之物，業據被告及證人乙○○供陳在卷，爰依刑法第
    三十八條第一項第二款之規定併予宣告沒收；至其餘扣案之
    鋸子鉗子、霸王鎖各一支，因無證據證明係供被告與其他共
    犯行竊所用，且非屬違禁物，自毋庸宣告沒收，附此敘明。
據上論斷，應依刑事訴訟法第二百九十九條第一項前段，刑法第
二十八條、第三百二十一條第一項第二款、第三款、第四十七條
第一項、第三十八條第一項第二款，中華民國九十六年罪犯減刑
條例第二條第一項第三款、第七條，判決如主文。
本案經檢察官顏妃琇到庭執行職務。
中    華    民    國    97    年    6     月    16    日
                  刑事第八庭    法  官  王士珮
以上正本證明與原本無異
如不服本判決應於送達後10日內向本院提出上訴狀
                                書記官  郭晉良
中    華    民    國    97    年    6     月    16    日
附錄本案論罪科刑法條全文：
中華民國刑法第321條
犯竊盜罪而有左列情形之一者，處六月以上、五年以下有期徒刑
：
一、於夜間侵入住宅或有人居住之建築物、船艦或隱匿其內而犯
    之者。
二、毀越門扇、牆垣或其他安全設備而犯之者。
三、攜帶兇器而犯之者。
四、結夥三人以上而犯之者。
五、乘火災、水災或其他災害之際而犯之者。
六、在車站或埠頭而犯之者。
前項之未遂犯罰之。


司法院資訊處製作；財團法人民間司法改革基金會備份。
